

Clésio Matias Web FullStack Developer Python/ReactJS

Paz. Ponta da Serra- Zona Rural - Brodowski-SP

☑clesiofmatias@gmail.com

%+55 (16) 99374-8789

REDES SOCIAIS

in @clesiofmatias

f @clesio.matias.583

@ @clesiomatias

@clesiomatias

PERFIL

Clésio Fernandes Matias, profissional em desenvolvimento fullstack web. Apaixonado por tecnologia e obtenção de conhecimento, tendo se iniciado no ano de 2010 estudando a linguagem de programação Python. Graduado Tecnólogo em Analise e Desenvolvimento de Sistemas pela UniFCV, obteve diversas certificações no estudo de tecnologias para desenvolvimento web, tanto front quanto backend.Busca sempre refletir sua força de vontade e paixão pela resolução de problemas no empenho de aprender novas ferramentas e tecnologias

Ainda não teve a oportunidade de trabalhar em grandes empresas na área, mesmo tendo projetos ativos e diversos pequenos projetos freelancer.
Pai, marido e assíduo praticante de seu hobby , que já foi profissão: a forja, adora ficar em sua oficina, onde forja laminas, atividade que exerce desde os 15 anos.

Clésio também se interessa por artes marciais, tendo praticado alguns estilos de kung fu desde sua primeira infancia até adulto, ama ler ou ouvir um bom audio-book. Mas indubitavelmente sua atividade preferida é resolver problemas usando códigos!

Caso tenha interesse em ter em sua equipe ou empresa um profissional dedicado e bastante interessado, entre em contato com o Clésio através de seu perfil do Linkedin ou demais contatos aqui presentes.

EDUCAÇÃO

Tecnólogo em Análise e Desenvolvimento de Sistemas

Centro Universitário Cidade Verde

2020 - 2022

Curso de Oficial de Operação Ferroviária

Ferrovia Centro Atlantica

Designer Gráfico, Editor de Vídeos e Motion Design

Diversas fontes

2007 - 2009

FullStack Developer

DIO, Curso em Vídeo, JDev Treinamento, diversos outros 2010 - 2023

HABILIDADES

PYTHON

REACTJS

JAVA

DJANGO

JAVASCRIPT

FLASK

HTML5

GIT / GITHUB

• CSS3

• SQL (BD's Relacionais)

EXPERIENCIA

As experiencias apresentadas nesse currículo são referentes apenas àquelas que tem relevancia ao uso de tecnologia

Oficial de Operações Ferroviárias

2003-2005 | Ferrovia Centro Atlantica

Encarregado de manobras para carga, descarga e demais operações em pátio terminal ferroviário

Assessor de Comunicação

2008-2012 | Prefeitura Municipal de Nanuque-MG

Responsável pela captura de imagens (fotos e videos), edição de videos promocionais, criação de banners, folders, panfletos e demais materiais para campanhas públicas. Responsável pelo abastecimento e manutenção do Portal Público, site e redes sociais da prefeitura

Designer Gráfico

2013-2014 | Gráfica Modelo

Responsável pela criação de diversos materiais promocionais, bem como diagramação, edição, desenho e vetorização de imagens.

Desenvolvedor Freelancer

2014 - | Diversas

Responsável pela criação de sites, landing pages, e-commerce's,app's web e desktop, resolução de trabalhos academicos diversos, formulação e escrita de TCC's para cursos de Tl...

IDIOMAS

- Portugues Nativo
- Ingles Intermediário

CERTIFICADOS

Confira todos os meus certificados atualizados em minha pagina

 $\bullet \quad \text{https://clesiomatias-portfolio.netlify.app/pages/certificates.html} \\$